【裁判字號】    92,裁,1069
【裁判日期】    920807
【裁判案由】    稅捐稽徵法
【裁判全文】
最  高  行  政  法  院  裁  定                  九十二年度裁字第一○六九號
    上  訴  人  聯盈建設有限公司
    代  表  人  乙○○
    訴訟代理人  甲○○
    被 上訴 人  財政部臺灣省中區國稅局
    代  表  人  許虞哲
右當事人間因稅捐稽徵法事件，上訴人對於中華民國九十一年五月三十日臺中高等行
政法院九十年度訴字第一二九九號判決，提起上訴，本院裁定如左：
    主  文
上訴駁回。
上訴審訴訟費用由上訴人負擔。
    理  由
按對於高等行政法院判決上訴，非以其違背法令為理由，不得為之，行政訴訟法第二
百四十二條定有明文。是對於高等行政法院判決上訴，若未具體說明原判決違背何項
法令、不適用或如何適用不當之具體情事，即非主張原判決違背法令以為上訴理由，
其上訴不應准許。本件上訴人於民國八十一年及八十二年間分別興建坐落臺中縣東勢
鎮○○段東勢小段一○三二之一地號、臺中縣潭子鄉○○○段二三之一二地號、臺中
縣東勢鎮○○段石角小段二二二之二等地號之集合住宅工程及臺中縣豐原市○○段一
四三地號等土地之店舖及住宅工程，涉有取得非實際承包營建工程之日霸營造有限公
司（下稱日霸公司）所開立之憑證二十六紙，金額計新臺幣（下同）二六、一八六、
六六七元（未稅），充作成本，違反所得稅法第二十一條及稅捐稽徵機關管理營利事
業會計帳簿憑證辦法第二十一條之規定，案經法務部調查局北區機動工作組「清塵專
案」查獲，移由被上訴人審理，以其違章事實明確，依稅捐稽徵法第四十四條規定，
就其未依規定取得憑證經查明認定之總額二六、一八六、六六七元，處百分之五罰鍰
計一、三○九、三三三元。並無不合。原審法院因而駁回其於原審之訴。上訴人仍不
服主張：法無明文規定交易行為要有資金往來帳，而上訴人於八十一年三月至八十二
年七月間之帳證已經稅捐稽徵單位查核完竣，並無違法漏稅之行為。惟被上訴人以上
訴人於上開交易期間未設有詳細之資金往來帳以供查核，否定上訴人有交付貨款之事
實，並以事後認定日霸公司為虛設行號，判定上訴人取得不實之進項憑證，而逕依法
務部調查局北區機動工作組「清塵專案」查得之資料作為裁罰依據，除違背法律不溯
既往原則外，亦欠缺公信力。原判決就證人楊奕瑞之證詞，僅以一人不可能同時經營
多家行號為其不採之理由，顯屬牽強。至原判決以上訴人陳述之付款內容與日霸公司
之合約所載不同，而不採信上訴人之論述，亦為認知之差距云云。惟核其上訴意旨僅
就原審認定事實、證據取捨之職權行使，指摘其為不當。並未具體說明原判決違背何
項法令、不適用或如何適用不當之具體情事，即非主張原判決違背法令以為上訴理由
，揆之首揭說明，其上訴為不合法，應予駁回。
依行政訴訟法第二百四十九條第一項前段、第一百零四條、民事訴訟法第九十五條、
第七十八條，裁定如主文。
中    華    民    國    九十二      年      八        月      七        日
                    最 高 行 政 法 院  第 五 庭
                                審 判 長 法  官      徐  樹  海
                                         法  官      蔡  進  田
                                         法  官      鄭  淑  貞
                                         法  官      林  家  惠
                                         法  官      林  茂  權
右  正  本  證  明  與  原  本  無  異
                                         法院書記官  陳  盛  信
中    華    民    國    九十二      年      八        月      八        日


司法院資訊處製作；財團法人民間司法改革基金會備份。
